臺灣高雄地方法院民事裁定
111年度雄簡字第751號
原      告  趙明德
被      告  蔡彗仙

上列被告因本院110 年交簡字第2284號過失傷害案件，經原告提
起刑事附帶民事訴訟請求損害賠償（交通）事件（110 年度審附
民字第513號），由本院刑事庭裁定移送前來，本院裁定如下：
    主  文
原告請求被告給付逾新臺幣參萬元部分之訴駁回。
    理    由
一、按因犯罪而受損害之人，於刑事訴訟程序得附帶提起民事訴
    訟，對於被告及依民法負賠償責任之人，請求回復其損害，
    刑事訴訟法第487條第1項定有明文。惟提起附帶民事訴訟得
    請求回復之損害，以因被告被訴犯罪事實所生之損害為限，
    否則縱令得依其他事由提起民事訴訟，亦不得在刑事訴訟程
    序中附帶為此請求，最高法院60年度台上字第 633號裁判意
    旨參照。又按刑事移送民事庭之附帶民事訴訟，僅移送前之
    訴訟行為準用關於刑事訴訟之規定，若移送後之訴訟程序，
    則應適用民事訴訟法，此觀刑事訴訟法第 490條及其但書之
    規定自明。故移送民事庭之附帶民事訴訟，縱其移送前提起
    此項訴訟，不合刑事訴訟法第487 條所定之要件，而有同法
    第502 條第1 項關於訴之不合法之規定情形時，但其移送後
    之訴訟程序，既應適用民事訴訟法，即屬同法第249 條第 1
    項第6 款所謂起訴不備其他要件者，仍應依該條項款之規定
    ，以裁定駁回之，自無準用刑事訴訟法第502 條第1 項，以
    判決程序裁判之餘地，最高法院44年度台抗字第4號裁判意
    旨復可參照。
二、經查：原告起訴主張因被告過失傷害行為受有損害，請求被
    告賠償新臺幣（下同）79萬3,460 元，然本院110 年度交簡
    字第2284號刑事簡易判決僅認定被告所犯過失傷害罪，而原
    告請求其中之汽車修復損害76萬3,460 元部分，並非被告被
    訴犯罪事實所生之損害，自無從依刑事訴訟法第487 條第1 
    項規定提起刑事附帶民事訴訟請求被告賠償其所受損害，而
    應另行提起民事訴訟或謀求他途以為解決，揆諸前揭法律見
    解及說明，此部分之起訴即屬不合法，亦經本院以111年5月
    2日裁定原告就此部分應於5 日內補繳裁判費8,370 元（原
    告已於111年5月5日收受送達，見本院卷第97頁），惟原告
    逾期迄未補正，有本院詢問簡答表在卷可稽，其此部分之訴
    亦顯難認為合法，應由本院依民事訴訟法第249 條第1 項第
    6 款裁定駁回之。
三、依民事訴訟法第249條第1項第6款，裁定如主文。 
中　　華　　民　　國　　111 　年　　6 　　月　　2 　　日
                    高雄簡易庭　法　　　官　饒志民
以上正本係照原本作成。
如不服本裁定，應於送達後10日內，向本院提出抗告狀並繳納抗
告費新臺幣1,000元。
中　　華　　民　　國　　111 　年　　6 　　月　　2 　　日
　　　　　　　　　　　　　　　  書　記　官　史華齡